臺灣桃園地方法院刑事判決　　　　　　　　　　　　　九十二年度訴字第四三八號
　　公　訴　人　台灣桃園地方法院檢察署檢察官　　　　　　　　　　　　　　　
　　被　　　告　曾煥宇
　　選任辯護人　林清漢律師　　　　　　　　　　　　　　　　　　　　　　　　
　　輔　佐　人　　　　　　　　　　　　　　　　　　　　　　　　　　　　　　
　　即被告之母　楊筱豔
右列被告因妨害性自主罪案件，經檢察官提起公訴（九十二年度偵字第三一一二號、
三五七四號），本院判決如左：　　　　　　　　　　　　　　　　　　　　　　　
    主      文                                                            
庚○○連續對於未滿十四歲之女子為性交，處有期徒刑參年捌月
    。
    事      實                                                            
一、庚○○明知其鄰居甲○係未滿十四歲之少女（民國七十八年
    九月二十二日出生，即代號三四五一—九二０八號，姓名及
    詳細年籍資料詳卷，姓名詳彌封袋），對於性行為缺乏認知
    及同意之能力，竟基於與之為性交之概括犯意，自九十一年
    十二月中旬起至九十二年二月八日下午十八時止，連續在其
    位於桃園縣桃園市○○路○○○號○樓之○○○○○大樓○
    樓樓梯間、或其前開住處及桃園市中正路甲○朋友己○○住
    處大樓頂樓樓梯間，未違反甲○意願，連續以其性器官進入
    甲○性器官，與甲○為性交行為五次，嗣經甲○母親乙○（
    代號：三四五一—九二０八Ａ，真實身分詳見性侵害案件被
    害人真實姓名對照表），於九十二年二月十一日因整理房間
    時發現甲○之小紙條，於九十二年二月十一日下午十三時許
    至桃園縣警察局桃園分局報案，為桃園分局警員林亦莊、楊
    德勇及陳慶豪即前往庚○○位於上址拘提至警局接受詢問，
    查悉上情。
二、案經乙○訴由桃園縣警察局桃園分局報告台灣桃園地方法院
    檢察署檢察官偵查起訴。
    理    由                                                              
一、訊據被告矢口否認有何妨害性自主犯行，辯稱：並未與甲○
    為性交行為，且九十二年二月八日下午與同學丙○、戊○○
    及丁○○在一起，並未與甲○在己○○住處大樓頂樓樓梯間
    為性交行為云云。被告選任辯護人並以桃園縣警察局警員至
    被告住處拘提被告，並不合於刑事訴訟法第八十八條之一第
    一項之規定，係屬違法拘提，違法逮捕程序製作之筆錄自無
    證據能力，且警員製作被告之警訊筆錄並未依法錄音，被告
    之警訊筆錄亦無證據能力云云置辯。經查：
  (一)按檢察官、司法警察官或司法警察偵查犯罪，有左列情形之
    一而情況急迫者，得逕行拘提之：一、因現行犯之供述，且
    有事實足認為共犯嫌疑重大者。二、在執行或在押中之脫逃
    者。三、有事實足認為犯罪嫌疑重大，經被盤查而逃逸者。
    但所犯顯係最重本刑為一年以下有期徒刑、拘役或專科罰金
    之罪者，不在此限。四、所犯為死刑、無期徒刑或最輕本刑
    為五年以上有期徒刑之罪，嫌疑重大，有事實足認為有逃亡
    之虞者。前項拘提，由檢察官親自執行時，得不用拘票；由
    司法警察官或司法警察執行時，以其急迫情況不及報告檢察
    官者為限，於執行後，應即報請檢察官簽發拘票。如檢察官
    不簽發拘票時，應即將被拘提人釋放，刑事訴訟法第八十八
    條之一第一項、第二項定有明文。經查：辯護人雖質疑承辦
    警員拘提被告之程序不合刑事訴訟法第八十八條之一第一項
    規定云云，惟查，本件被害人甲○之母親即乙○係於九十二
    年二月間整理甲○房間時，發現載有甲○在九十一年十二月
    中旬於其住處六樓樓梯間，遭被告性侵害得逞之紙條，遂於
    九十二年二月十一日上午十一時四十五分許，帶同甲○至壢
    新醫院採證驗傷後，再於下午一時許，至桃園縣警察局桃園
    分局報案，並提出告訴稱：其未滿十四歲之女兒甲○於九十
    一年十二月中旬遭被告於前址性侵害等語，此有乙○（即代
    號三四五一－九二○八Ａ）之警訊筆錄在卷可稽，是依乙○
    前開指述內容，被告可能涉犯刑法第二百二十二條第一項第
    二款之加重強制性交罪嫌，而該罪之法定本刑為七年以上有
    期徒刑之罪，符合前開法條第一項第四款重罪之要件，此參
    諸桃園縣警察局桃園分局解送人犯報告書上亦載明被告涉嫌
    法條為刑法第二百二十二條之罪甚明。又報案當時，證人林
    世超即甲○之母Ｂ之同居人亦隨同前往，並向警員證述：被
    害人甲○曾於二月八日離家出走，伊於同日中午有到被告家
    中找尋被害人甲○（此部分事實，被告與輔佐人均共同是認
    ），但均未遇被告及被害人，後來在當天晚上十一點左右，
    在桃園市中正路一家網咖找到被告，後來多次打話給被告詢
    問甲○下落均未果，後來在二月九日才找到被害人等情，是
    承辦警員認本件被告有逃亡之虞並符合前開法條第一項第四
    款之要件，遂向臺灣桃園地方法院檢察署檢察官申請核發拘
    提之拘票，並於九十二年二月十一日下午二時許，至被告前
    開住處逕行拘提被告至警局製作筆錄，觀諸本件相關筆錄及
    卷內資料客觀上觀察，本件拘提之程序並無違法之處，尚不
    得以事後檢察官起訴之法條非屬最輕本刑五年以上有期徒刑
    之罪，而推認前開拘提程序有何瑕庛，此業經本合議庭於九
    十二年十一月十一日審理期日時評議後，亦為相同之認定，
    有該日審理筆錄在卷可稽（見本院同日審理筆錄第七頁）。
    是桃園縣警察局承辦本件警員之拘提被告程序，並符合前開
    刑事訴訟法第八十八條之一逕行拘提之規定，合先敘明，從
    而辯護人以承辦警員拘提被告之程序違反上開法律規定云云
    ，即無足採。
  (二)右揭犯罪事實業據被告於偵訊中供稱：「（與被害人如何認
    識？）我與被害人是鄰居」、「（何時與被害人發生性關係
    ？）九十一年十二月在我家中發生性關係，在我家大樓六樓
    ，因我與被害人之前就是男女朋友，當天聊完天後就情不自
    禁。」、「（被害人有無拒絕？）他一開始很擔心，怕被別
    人看到，他也怕我對他不認真，就再三對他表明，我對他很
    認真，他就同意了，我們之前就已經認識，一直到九十一年
    十二月初才成為男女朋友，我與被害人共發生了五次性關係
    ，只有第五次在被害人同學家外的樓梯間，其他都是在我家
    。」（見偵查卷第十六頁背面、第十七頁）等語，所述經核
    與被害人於警訊、偵訊及本院訊問時所述情節相符（見偵查
    卷第七頁、本院九十二年七月十日訊問筆錄），而被害人於
    九十二年七月十日下午三時十一分在本院訊問時，關於被告
    先後五次在何處，並如何與被害人為性交行為之過程指訴綦
    詳，且互核相符，顯非事後臨訟杜撰，足證被害人甲○所述
    為真實。而被害人甲○於九十二年二月十一日在壢新醫院檢
    驗結果，其處女膜在約五點鐘方向不完整，亦有其受理疑似
    性侵害事件驗傷診斷書（附於偵查卷第九頁）可憑，另被害
    人於本院訊問時表示，伊所有之筆記本記載第一次發生性關
    係的情形，而筆記本係記載與被告性交行為的情形（見本院
    同上訊問筆錄第四、五頁），足認被告前開偵查中之自白與
    事實相符。被告於審理中空言否認未與甲○發生性交行為，
    顯係事後圖飾卸責之詞，尚難採信。至辯護人為被告辯護稱
    ，警員製作被告警訊筆錄並未依法錄音云云，惟本院並未援
    引被告警訊之自白，以為本件認定被告犯罪事實之證據，又
    經本院於九十二年十一月十一日審理時勘驗被告警訊筆錄結
    果：係採一問一答方式，並無中斷的情形，警員在製作筆錄
    時警員電話鈴響，警員接聽表示正在製作筆錄，掛斷電話後
    繼續製作筆錄等語，足徵承辦警員製作被告警訊筆錄有依法
    全程錄音，是辯護人以前詞為被告辯護，亦無足採。
  (三)又告訴人甲○係七十八年九月二十日出生之女子，有性侵害
    案件專用代號與真實姓名對照表一紙附於偵查卷第十頁之彌
    封袋內可證，是被告與甲○為前開性交行為時，甲○確實係
    一位年未滿十四歲之女子一情，亦堪認定。而被告於偵查中
    亦供稱被害人與其是鄰居，且是○○國中學長、學妹關係，
    被害人當時仍就讀國中等語，是被告應對被害人甲○為未滿
    十四歲之女子一節有所認識。
  (四)被告雖辯稱：九十二年二月八日下午與同學丙○、戊○○及
    丁○○在一起，並未與甲○在己○○住處大樓頂樓樓梯間為
    性交行為云云，惟查關於被告如何於九十二年二月八日下午
    與甲○在己○○住處大樓頂樓樓梯間為性交行為等情，業如
    前述，至證人丙○於本院九十二年五月二十三日訊問時證稱
    ，有與被告一同前往己○○家等語，經核與被害人甲○於本
    院九十二年七月十日訊問時證稱，被告與證人丙○一同至己○○家等語相符，是被告於九十二年二月八日確實有與證人
    丙○一同至己○○住處，然證人丙○證稱，一直與被告在一
    起云云，則係迴護被告之詞，顯難採信。至證人戊○○、丁○○雖證稱九十二年二月八日與被告在一起云云，然因被告
    於九十二年二月八日下午係與證人丙○一同至己○○住處，
    可知證人戊○○、丁○○該時並未與被告在一起，是證人戊○○及丁○○均證稱，九十二年二月八日，有與被告在一起
    云云，不足以作為有利於被告之證據。
  (五)被告復提出案發後與被害人甲○電話之通聯紀錄，以及被害
    人甲○書寫予被告母親之書信，欲證明並未與被害人甲○性
    交，惟查，被害人於本院訊問時證稱：「（被告對你性交有
    沒有對你造成心理衝擊？）我感覺很不舒服，覺得很噁心，
    做完筆錄後我很恨他，因為他有跟我發生性關係，但是他都
    不承認，那時我跟我父親有發生很大的衝突，原本我要幫被
    告隱瞞我跟他發生性行為的事情，被告在警局製作筆錄的時
    候有承認，但是被告製作完筆錄以後回家我們有通電話，他
    叫我不要承認，他否認他有跟我發生性行為，我恨他不承認
    ，也恨他因為這件事情一直刁難警察叔叔，被告有跟我媽說
    他要娶我。」（見本院九十二年七月十日訊問筆錄）等語，
    顯見被告所提出其與被害人上開電話通聯紀錄及書信應係被
    害人於案發後因被告之要求而配合製作，並無性侵害云云，
    然因該文書與被害人於本院九十二年七月十日訊問時仍堅稱
    有與被告發生性交行為五次等語顯不相符，故仍不得採為有
    利被告認定之依據，是被告前開辯稱，並不足採。再被告又
    辯稱，九十一年十二月十五日禮拜六並未與被害人甲○性交
    云云，然被害人於本院訊問時證稱，都是假日與被告性交等
    語（見本院九十二年七月十日訊問筆錄），又查被告所述之
    九十二年十二月十五日在上班並未與被害人甲○性交云云，
    空言在辯，不足為被告有利之認定。
  (六)綜上，被告所辯各節均不足採，本件事證明確，被告犯行堪
    以認定。
二、查本件告訴人甲○與被告為性交行為時，為未滿十四歲之女
    子，此有上載其年籍資料之被害人真實姓名對照表附卷可稽
    ，而被告為七十三年十一月三十日出生，有其年籍可證，其
    於為前開行為時，為年滿十八歲之人，是核被告所為，係犯
    刑法第二百二十七條第一項之對於未滿十四歲之女子為性交
    罪。被告先後五次對於未滿十四歲之女子為性交行為之犯行
    ，時間緊接、構成要件相同，顯係基於概括犯意為之，為連
    續犯，應依刑法第五十六條之規定論以一罪，並依法加重其
    刑。又被告於上開行為時尚未成年，故無少年事件處理法第
    八十五條第一項之規定加重處罰之適用，且兒童及少年福利
    法第七十條第一項之加重處罰規定，係後於九十二年五月二
    十八日始行公布（同年月三十日起生效施行），基於法律不
    溯及既往原則，則本件被告所為自不得加重其處罰，附此敘
    明。爰審酌被告年紀甫滿十八歲，並無前科，竟因為圖滿足
    己身慾念，於上開時地利用甲○年少涉世未深，並與家人關
    係不好，在住處大樓樓梯間等地方對年未滿十四歲之女子為
    性交行為達五次，已對被害人甲○身心影響甚鉅，犯罪所生
    損害非輕，犯後矢口否認犯行，態度不良等一切情狀，量處
    如主文所示之刑，以資儆懲。末查，被告經本院送行政院國
    軍退除役官兵輔導委員會桃園榮民醫院鑑定結果，認被告尚
    無施行強制治療之必要，此有該院九十二年八月四日桃醫醫
    字第○○○○○○○○○○號函暨所附之鑑定報告書一份附
    卷可憑，自無庸宣告強制治療，附此說明。
據上論斷，應依刑事訴訟法第二百九十九條第一項前段，刑法第
五十六條、第二百二十七條第一項，判決如主文。
本案經檢察官廖先志到庭執行職務。
中      華      民      國    九十三    年      三      月     三十     日
                                臺灣桃園地方法院少年法庭
                                    審判長法官游紅桃
                                          法官王美玲
                                          法官黃永定
右正本證明與原本無異。
如不服本判決，應於判決送達後十日內，向本院提出上訴狀。
                                          書記官施春祝
中      華      民      國    九十三    年      三      月     三十     日
附論罪科刑依據之法條：刑法第二百二十七條第一項                            
刑法第二百二十七條對於未滿十四歲之男女為性交者，處三年以
上十年以下有期徒刑。對於未滿十四歲之男女為猥褻之行為者，
處六個月以上五年以下有期徒刑。對於十四歲以上未滿十六歲之
男女為性交者，處七年以下有期徒刑。對於十四歲以上未滿十六
歲之男女為猥褻之行為者，處三年以下有期徒刑。第一項、第三
項之未遂犯罰之。